【裁判字號】    95,毒抗,186
【裁判日期】    950615
【裁判案由】    聲請觀察、勒戒
【裁判全文】
臺灣高等法院臺南分院刑事裁定         95年度毒抗字第186號
抗  告  人  臺灣臺南地方法院檢察署檢察官
被      告  甲○○
上列被告因違反毒品危害防制條例案件，經檢察官聲請送觀察、
勒戒，抗告人不服臺灣臺南地方法院95年4月26日第一審裁定（
95年度毒聲字第320號），提起抗告，本院裁定如下：
    主    文
原裁定撤銷，發回臺灣臺南地方法院。
    理    由
一、本件抗告意旨略以：被告甲○○首次被查獲之施用第二級毒
    品安非他命時間，係自94年12月下旬至95年1月14日止，雖
    經原審裁定送觀察、勒戒，但於上開裁定執行前，被告又於
    95年4月25日再度被查獲有自95年1月上旬至同年4月20日止
    之施用毒品行為，則原審上開裁定，效力並不及於被告第2
    次被查獲之施用毒品行為，是抗告人非不得再就此部分聲請
    法院裁定將被告送觀察、勒戒，為此請求撤銷原裁定，更為
    適法裁定云云。
二、按犯毒品危害防制條例第10條之罪者，檢察官應聲請法院裁
    定，令被告入勒戒處所觀察、勒戒，同條例第20條第1項定
    有明文。而保安處分開始執行後，未執行完畢前，又受同一
    保安處分之宣告者，仍僅就原執行之保安處分繼續執行之，
    保安處分執行法第4條之1第2項亦定有明文。觀察勒戒處分
    並非刑罰，而係具有強制治療之特殊處遇方式，自應有保安
    處分執行法之適用，法院受理後案時，審查被告之前未曾受
    觀察勒戒之執行，應依毒品危害防制條例第20條第1項，裁
    定將被告送觀察勒戒，不受前案觀察勒戒裁定之影響。至於
    被告受2個觀察勒戒之裁定，檢察官應依保安處分執行法第4
    條之1之規定執行其一，被告不致於受到重覆執行之不利益
    （臺灣高等法院92年庭長法律問題研討會研究意見參照）。
三、經查被告甲○○首次被查獲自94年12月下旬起至95年1月24
    日止之施用毒品行為，經原審於95年4月6日以95年度毒聲字
    第227號裁定送觀察、勒戒，有上開刑事裁定查詢列印資料
    、臺灣高等法院被告前案紀錄表各1份在卷可稽（詳原審卷
    第7、10頁），然於上開裁定執行前，被告又於95年4月20
    日再度被查獲有施用毒品行為，被告並坦承其自95年1月份
    開始施用毒品，最後1次是95年4月20日在永康市○○○路
    173巷34弄15號吸食（詳95年毒偵字第1108號卷第53頁；原
    審卷第4至5頁），是原審以被告基於概括犯意而連續施用安
    非他命犯行，前後二案間具有連續犯之裁判上一罪關係，固
    非無見。惟原審先前所為之觀察、勒戒裁定，其效力並不及
    於被告第2次被查獲之施用毒品行為，已如前述，故檢察官
    非不得再就此部分聲請法院裁定將被告送觀察、勒戒，僅就
    同時存在之數裁定，擇一執行即可。原審對此部分未予詳究
    ，遽以被告上開連續施用毒品犯行，業經裁定送觀察、勒戒
    為由，駁回檢察官第2次之聲請，容有未洽。故檢察官所指
    尚未無據，其抗告係有理由，應由本院撤銷原裁定，發回原
    審法院，另為妥適之處置。
四、據上論結，應依刑事訴訟法第413條前段裁定如主文。
中    華    民    國    95    年    6     月    15    日
                    刑事第五庭  審判長法  官  楊明章
                                      法  官  楊子莊
                                      法  官  戴勝利
以上正本證明與原本無異。
不得再抗告。
                                      書記官  陳淑貞
中    華    民    國    95    年    6     月    16    日


司法院資訊處製作；財團法人民間司法改革基金會備份。
